Inventaris van het archief van de Directie Algemene Zaken van het Directoraat-Generaal van de Landbouw en Voedselvoorziening van het Ministerie van Landbouw, Natuur en Voedselkwaliteit, 1971-1988
Nationaal Archief, Den Haag
- Directie Algemene Zaken, A
  - Taak van de overheid, 1.7/1.8
    - Milieuhygiëne in het algemeen, 1.777.1
      - Notulen van de Werkgroep Bodemverontreiniging., 1984 - 1987; 133-136
        - 1984 - 1985 feb., 133; pak
        - 1985 apr. - 1986 jan., 134; pak
        - 1986 mrt. - juni 12, 135; pak
        - 1986 juni 25 - 1987 feb., 136; pak
      - Stukken betreffende het onderzoeken van aspecten van de Hinderwet ten behoeve van het leveren van bijdragen aan het totstandkoming van richtlijnen binnen deze wet., 1985 - 1987; 137-143
        - Algemene Maatregel van Bestuur Melkrundveehouder, 1985 - 1986, 137; omslag
        - Hinderwetrichtlijn Ammoniak en Veehouderij.1985 - 1987, 138-139
          - 1985 - 1987 aug., 138; pak
          - 1987 sep. - dec., 139; pak
        - Richtlijnen, vergunningen, besluiten en toepassingen van de Hinderwet, 1985 - 1987, 140; pak
        - Overleg tussen Landbouw en Visserij en Volkshuisvesting, Ruimtelijke Ordening en Milieubeheer met betrekking tot Hinderwetaangelegenheden, 1986, 141; omslag
        - Hinderwet en Ecologie, 1986 - 1987, 142; pak
        - Mestbassins, 1986 - 1987, 143; omslag
      - Notulen van de Projectgroep Agrarische Milieu Economie., 1986 - 1987; 144; omslag
      - Notulen van de Werkgroep Bodem van de Coördinatiecommissie Milieuvraagstukken., 1987; 145-148
        - 1987 feb., 145; pak
        - 1987 apr., 146; pak
        - 1987 juni - aug., 147; pak
        - 1987 okt. - nov., 148; pak
    - Ruimtelijke ordening, 1.777.81
      - Stukken betreffende het beantwoorden van Tweede Kamervragen over het rapport Oost-Westbaan Maastricht (OWEMA), en het effect van het verlies aan cultuurgrond op onder andere de agrarische werkgelegenheid., 1984 - 1985; 149; omslag
      - Stukken betreffende het adviseren van de directeur voor de Landbouw en Voedselvoorziening in de provincie Overijssel betreffende het Streekplan Overijssel., 1984 - 1987; 150; omslag
        betreft een vuilstortlocatie.
    - Voedingsmiddelen en levensmiddelen, 1.778.21
      - Stukken betreffende het beantwoorden van Tweede Kamervragen met betrekking tot het schadelijk zijn van dierlijk vet voor het menselijk organisme en de samenhang tussen de voedingswijze en hartziekten., 1971 - 1972; 151; omslag
    - Beschermingsaangelegenheden in het algemeen, 1.782.1
      - Stukken betreffende het opnieuw instellen van het Bureau Coördinatie Civiele Verdedigingsvoorbereiding., 1986; 152; omslag
    - Structurele opbouw en inrichting van de bescherming in het algemeen, 1.782.11
      - Stukken betreffende het opstellen van een beschikking tot vaststelling van een instructie voor de voedselcommissarissen op grond van artikel 2 van de Noodwet Voedselvoorziening., 1974; 153; omslag
    - Landbouw, akkerbouw en tuinbouw, 1.823.1
      - Notulen van de Commissie voor de Landbouw, Voedselvoorziening en Visserij van de Benelux Economische Unie., 1971 - 1973; 154-155
        betreft het werkdossier van ir. Wellen, directeur-generaal van Landbouw en Voedselvoorziening.
        - 1971 jan. - juni, 154; pak
        - 1971 sep. - 1973, 155; pak
      - Stukken betreffende het uitbrengen van verslagen over de toepassing van de bepalingen van het Derde Hoofdstuk van de Landbouwwet en kwartaalverslagen van het Voedselvoorzienings In- en Verkoopbureau (VIB) aan de Eerste en Tweede Kamer met betrekking tot de artikelen 30 en 35 van de Landbouwwet., 1971 - 1978; 156; pak
      - Commissie voor de Landbouw- en Voedselvoorzieningsstatistiek., 1971 - 1984; 157-160
        - Instelling en benoemingen, 1971 - 1978, 157; omslag
        - Notulen.1971 - 1984, 158-159
          - 1971 - 1982, 158; pak
          - 1983 - 1984, 159; pak
        - Notulen van de ad-hoc Werkgroep Omvang Landbouwenquetes, 1979 - 1980, 160; pak
          Bevat tevens stukken betreffende de instelling van de commissie.
      - Nota aan de voorzitter van de Tweede Kamer inzake de inkomenspositie van de landbouw en tuinbouw., 1974; 161; omslag
      - Stukken betreffende het beantwoorden van een Tweede Kamervraag met betrekking tot de in de landbouwkringen bestaande onrust over het EEG- landbouwbeleid., 1974; 162; omslag
      - Stukken betreffende het beantwoorden van Tweede Kamervragen met betrekking tot de inkomenspositie van de landbouw en tuinbouw., 1974; 163; omslag
      - Stukken betreffende het informeren van de Tweede Kamer met betrekking tot de ontwikkeling van een econometrisch sectormodel voor de landbouw., 1974; 164; omslag
      - Stukken betreffende het instellen van een werkgroep met betrekking tot de integratie van de provinciale kantoren bedrijfsontwikkeling en de Stichting tot Uitvoering van Landbouwmaatregelen (STULM)., 1978 - 1980; 165; pak
      - Notulen van de Projectgroep Productieomstandigheden en Landbouwkundig Perspectief., 1986; 166; pak
      - Stukken betreffende het behandelen en opstellen van de nota Beschouwingen van het Ministerie van Landbouw en Visserij over de studie Bouwstenen voor een Geïntegreerde Landbouw., 1986 - 1987; 167; pak
      - Notulen van de Werkgroep Diffuse Verontreinigingen., 1987; 168; omslag
        ook wel Werkgroep Duffhues Verontreinigingen genoemd.
      - Stukken betreffende het informeren van de Tweede Kamer met betrekking tot het probleem van de niet-verzekerbare risico's in de landbouw en tuinbouw., 1987; 169; omslag
    - Landbouwbedrijfsleer en economisch beheer, 1.823.111
      - Notulen van de Commissie van Advies voor het Grond- en Pachtprijspeil., 1980 - 1986; 170-171
        het jaar 1984 ontbreekt.
        - 1980 - 1983, 170; pak
        - 1985 - 1986, 171; pak
      - Notulen van de Landelijke Raad voor de Bedrijfsontwikkeling in de Landbouw., 1982 - 1987; 172-193
        van het jaar 1986 ontbreken de maanden april en december.
        - 1982 nov. - 1983 apr., 172; pak
        - 1983 mei - sep., 173; pak
        - 1983 okt. - 1984 mrt., 174; pak
        - 1984 apr. - juni, 175; pak
        - 1984 aug. - sep., 176; pak
        - 1984 okt. - dec., 177; pak
        - 1985 jan. - feb., 178; pak
        - 1985 mrt. - apr., 179; pak
        - 1985 mei, 180; pak
        - 1985 juni - sep., 181; pak
        - 1985 okt. - dec., 182; pak
        - 1986 jan. - mrt., 183; pak
        - 1986 mei - juni, 184; pak
        - 1986 aug. - okt., 185; pak
        - 1986 nov., 186; pak
        - 1987 jan. - feb., 187; pak
        - 1987 mrt. - apr., 188; pak
        - 1987 mei, 189; pak
        - 1987 juni, 190; pak
        - 1987 aug., 191; pak
        - 1987 sep. - okt., 192; pak
        - 1987 nov. - dec., 193; pak
    - Grondverbetering, cultuurtechniek (bevloeiing, irrigatie, ontginning, drainage en ontwatering), 1.823.116
      - Stukken betreffende het beantwoorden van Tweede Kamervragen over de bestemming van gronden in het Krammer Volkerak-gebied, die na de sluiting van de Philipsdam droogvallen., 1985; 194; omslag
      - Stukken betreffende het voeren van overleg tussen de directies Akkerbouw en Tuinbouw (AT), Veehouderij en Zuivel (AT) en Algemene Zaken (AZ) Lavo over een concept leidraad voor de inbreng van Lavo bij de voorbereiding van landinrichtingsprojecten., 1987; 195; omslag
    - Eigenschappen en toepassing van meststoffen, 1.823.118.1
      - Notulen van het overleg tussen Rijk en provincie over de problematiek van de mestoverschotten., 1985 - 1986; 196-198
        - 1984 - 1985, 196; pak
        - 1986, 197; pak
        - 1987, 198; pak
      - Stuurgroep Mestproblematiek., 1985 - 1987; 199-214
        - Instelling, samenstelling en taakomschrijving, 1985, 199; omslag
        - Notulen.1985 - 1987, 200-209
          - 1985 feb. - juni, 200; pak
          - 1985 juli - okt., 201; pak
          - 1985 nov. - dec., 202; pak
          - 1986 jan. - mei, 203; pak
          - 1986 juni - okt., 204; pak
          - 1986 nov. - dec., 205; pak
          - 1987 jan., 206; pak
          - 1987 feb. - juni, 207; pak
          - 1987 juli - okt., 208; pak
          - 1987 nov. - dec., 209; pak
        - Notulen van het overleg met de Stichting Natuur en Milieu, 1985 - 1987, 210; omslag
        - Het voorbereiden van het overleg met de Tweede Kamer met betrekking tot de notitie Maatregelen Mestproblematiek, 1985, 211; omslag
        - Notulen van het overleg met het Landbouwschap.1985 - 1987, 212-214
          - 1985, 212; pak
          - 1986, 213; pak
          - 1987, 214; pak
      - Werkgroep Mestoverschotten., 1985 - 1987; 215-227
        - Notulen en verslagen.1985 - 1987, 215-217
          - 1985, 215; pak
          - 1986, 216; pak
          - 1987, 217; pak
        - Sub-werkgroepen.1985 - 1987, 218-227
          - Notulen van de Sub-Werkgroep Financieel Kader.1985 - 1986, 218-219
            - 1985 mrt. - juli, 218; pak
            - 1985 aug. - 1986 juni, 219; pak
          - Notulen van de Sub-Werkgroep Landelijke Mestbank.1985 - 1986, 220-221
            - 1985 feb. - mei, 220; pak
            - 1985 juni - 1986 apr., 221; pak
          - Sub-Werkgroep Binnenlandse Mestafzet.1985 - 1987, 222-224
            - Stukken betreffende het voeren van het secretariaat,1985, 222; omslag
            - Notulen,1985 feb. - aug., 223; pak
            - 1985 sep. - 1986, 224; pak
          - Notulen van de Sub-Werkgroep Mestboekhouding en Mestoverschottenberekening,1986, 225; omslag
            betreft de 21e t/m 25e vergadering.
          - Notulen van de Sub-Werkgroep Afzet en Verwerking van Mest.1986 - 1987, 226-227
            - 1986 aug. - 1987 apr., 226; pak
            - 1987 juni - dec., 227; pak
      - Notulen van de Interdepartementale Werkgroep Vermesting., 1986 - 1987; 228; omslag
    - Specerijen, 1.824.264.5
      - Stukken betreffende het goedkeuren van de wijzigingen van de statuten van de Verenigde Nederlandse Kruidencoöperatie (VNK)., 1971 - 1975; 229; pak
    - Ingrijpen van de overheid in het bedrijfsleven, 1.826.398
      - Notulen van de Stichting Borgstellingsfonds voor de Landbouw., 1982 - 1984; 230; pak
      - Stukken betreffende het beantwoorden van Tweede Kamervragen met betrekking tot de bijdrageregeling opkoop heffingvrije hoeveelheden melk., 1984 - 1985; 231; omslag
      - Notulen van de Stichting Ontwikkelings- en Saneringsfonds voor de Landbouw., 1984 - 1987; 232; omslag
      - Notulen van de Landelijke Commissie Kleine Innovatieprojecten., 1985 - 1986; 233-238
        - 1985 sep. 2 - 1986 jan. 24, 233; pak
        - 1986 mrt. 21 - juni 20, 234; pak
        - 1986 sep. 19 - okt. 22, 235; pak
        - 1986 dec 16 - 1987 mei 8, 236; pak
        - 1987 dec. 16, 237; omslag
        - 1987 juli 2 - okt. 30, 238; pak
- Afdeling Kernenergie van de Directie Algemene Zaken, B
  - Taak, 1.8
    - Wetenschap en takken van wetenschap, 1.854.2
      - Notulen van de Stralingsbeschermingscommissie Wageningen., 1962 - 1972; 239; omslag
      - Stukken betreffende het voeren van overleg met betrekking tot de inwerkingtreding en de uitvoering van het vergunningenstelsel van de Kernenergiewet., 1970 - 1977; 240; omslag
      - Stukken betreffende het beantwoorden van een vraag van het Tweede Kamerlid Vredeling inzake het in de handel brengen van bestraalde landbouwproducten., 1971; 241; omslag
      - Notulen van de Landbouwadviescommissie Radioactieve Besmetting., 1971 - 1973; 242; omslag
        vanaf maart 1973 de Landbouwadviescommissie Milieukritische Stoffen; bevat tevens correspondentie.
      - Landbouwadviescommissie Milieukritische Stoffen (LAC) en onderdelen hiervan., 1971 - 1977; 243-252
        - Notulen van plenaire vergaderingen,1973 - 1975, 243; pak
        - Stuurgroepen en Werkgroepen.1971 - 1977, 244-251
          - Stuurgroep Vis-besmetting,1971 - 1974, 244; omslag
          - Stuurgroep Voorkoming Radioactieve Besmetting van Voedingsmiddelen,1971 - 1976, 245; omslag
          - Stuurgroep Zuivelverontreiniging.1972 - 1977, 246-248
            - Correspondentie,1972 - 1977, 246; pak
            - Kerngroep,1974 - 1977, 247; pak
            - Werkgroep Mycotoxinen,1975 - 1977, 248; omslag
          - Stuurgroep Vee, Vlees en Eieren,1973 - 1976, 249; pak
          - Stuurgroep en Werkgroep Bodem en Gewas,1974 - 1976, 250; pak
          - Stuurgroep Visverontreiniging,1974 - 1976, 251; omslag
        - Jaarverslag 1973,1975, 252; omslag
      - Stukken betreffende het opstellen van een standpunt binnen het ministerie naar aanleiding van het onderzoek naar de invloed van radioactieve bestraling op vis en visserijproducten., 1971 - 1978; 253; pak
      - Stukken betreffende het voeren van overleg met betrekking tot het opstellen van beleid inzake kernenergie en milieukritische stoffen in de voedselketen, alsmede het beantwoorden van Tweede Kamerleden met betrekking tot de ondergrondse opslag van radioactief afval in Drenthe., 1971 - 1978; 254; omslag
      - Stukken betreffende het samenstellen van een prioriteitenlijst van xenofobische stoffen., 1974; 255; omslag
      - Stukken betreffende het taakbijstellen en uitbreiding van de taak van het aantal leden van de Coördinatie-Commissie Radioactiviteitsmetingen (CCRA), alsmede het wijzigen van de naam in Coördinatie-Commissie voor de Metingen van Radioactiviteit en Xenobiotische Stoffen (CCRX)., 1974; 256; omslag
      - Notulen en interim-rapport van de Coördinatie-Commissie Hepo-affaire Zuid-Limburg., 1975 - 1977; 257; pak
      - Stukken betreffende het voeren van overleg met betrekking tot de relatie tussen landbouw en nucleaire installaties., 1971 - 1976; 258; pak
      - Stukken betreffende het opstellen van richtlijnen ter voorbereiding van maatregelen bij gevaar van radioactieve besmetting van landbouw en tuinbouwproducten, veroorzaakt door kerninstallaties te Borssele, Dodewaard en Petten (op basis van art. 40 van de Kernenergiewet)., 1973; 259; omslag
- Afdeling Statistiek en Documentatie van de Directie Algemene Zaken, C
  - Organisatie, 07
    - Publiciteit en voorlichting, 07.353.0
      - EEG-vademecum van de Afdeling Statistiek en Documentatie., 1976; 260; omslag
      - Statistische cijfers van de EEG-kandidaatlanden Griekenland, Spanje en Portugal., 1978; 261; omslag
    - Vastlegging van de werkzaamheden, 07.77
      - Kwartaalverslagen van de Afdeling Statistiek en Documentatie., 1971 - 1976; 262-264
        - 1971 - 1972, 262; pak
        - 1973 - 1974, 263; pak
        - 1975 - 1976, 264; pak
  - Taak, 1.7/1.8
    - Voedingsmiddelen en levensmiddelen, 1.778.21
      - Stukken betreffende het opstellen van rapporten, verslagen en publicaties., 1971 - 1978; 265-267
        - Consumptie van voedingsmiddelen, 1969 - 1972,1971 - 1974, 265; omslag
        - Enige kerncijfers aangaande de voedings- en genotmiddelenindustrie,1974 - 1978, 266; pak
        - Overzicht van de belangrijkste ondernemingen, en hun dochtermaatschappijen, in de voedings- en genotmiddelenindustrie,1976, 267; omslag
    - Landbouw, akkerbouw en tuinbouw, 1.823.1
      - Stukken betreffende het opstellen van rapporten, verslagen en publicaties., 1971 - 1979; 268-279
        - Tuinbouwoogstbericht,1971 - 1972, 268; omslag
        - Landbouwoogstbericht,1971 - 1979, 269; pak
          1977 ontbreekt.
        - Agrarische bedrijfstypen,1972, 270; omslag
        - Groentenoogstbericht,1972 - 1979, 271; pak
        - De fruitverwerkende industrie in Nederland,1973, 272; omslag
        - Herkomst en bestemming van in Nederland geproduceerde en geïmporteerde landbouwproducten in 1970 en 1971, gemeten in biljoenen kcalorieën,1973, 273; omslag
        - Gewassen onder glas,1973 - 1975, 274; omslag
        - Voorzieningsbalansen Nederland over de jaren 1936 - 1938, 1950 - 1976 en 1955 - 1972,1974 - 1978, 275; omslag
        - Basisreeksen betreffende de landbouw in de vergrote EEG., 1960 - 1973,1975, 276; omslag
        - Raming ontwikkeling landbouw en tuinbouwproductie in 1975 en 1976,1976, 277; omslag
        - Indeling van de bedrijven naar bedrijfsgrootte, naar areaalgrootte van de gewassen en naar het aantal dieren per bedrijf, periode 1963-1966 - 1970 - 1975-1976,1977, 278; omslag
        - Verzuringsproblematiek die in directe relatie staat met de landbouw,1987, 279; omslag
    - Bemesting, groeibevorderende stoffen en plantenvoeding, 1.823.118
      - Jaarstatistieken., 1971 - 1979; 280-281
        - Jaarstatistieken van de kunstmeststoffen over de jaren 1969 - 1974,1971 - 1975, 280; omslag
        - Jaarstatistiek van de kunstmestindustrie,1979, 281; omslag
    - Veeteelt en veevoeder, 1.823.51
      - Stukken betreffende het opstellen van rapporten, verslagen en publicaties., 1971 - 1975; 282-284
        - Jaarstatistiek van de veevoeders; 1968 -1969 en 1969 - 1970,1971, 282; omslag
        - De veevoedervoorziening in 1971 en 1972,1974, 283; omslag
        - De provinciale ontwikkeling van de veestapel in Nederland, 1960 - 1974,1975, 284; omslag
    - Zuivelbereiding in het algemeen, 1.823.61
      - Stukken betreffende het opstellen van de voorlopige schets van de wereldzuivelsituatie in 1974., 1975; 285; stuk
    - Vlees en vleesproducten, 1.823.65
      - Stukken betreffende het opstellen van rapporten, verslagen en publicaties., 1971 - 1975; 286-287
        - De vleeswarenbereiding door slagersbedrijven in 1970,1971, 286; omslag
        - Industriële productie van vleessnacks in Nederland in 1974,1975, 287; omslag
    - Conservering van levensmiddelen, 1.824.264.8/9
      - Stukken betreffende het opstellen van rapporten, verslagen en publicaties., 1971 - 1979; 288-289
        - De groenteverwerkende industrie in Nederland,1971, 288; omslag
        - De koel- en vriesopslagcapaciteit in Nederland, februari 1973 en per 1-1-1979,1973 - 1979, 289; omslag
    - Buitenlandse en Internationale handel, 1.824.52
      - Stukken betreffende het opstellen van rapporten, verslagen en publicaties., 1972 - 1979; 290-297
        - Invoer van diverse landbouwproducten in het Verenigd Koninkrijk,1972, 290; omslag
        - Ontwikkeling van het Nederlandse handelsverkeer met het buitenland,1972 - 1979, 291; pak
        - De agrarische uitvoer van de Verenigde Staten,1973, 292; omslag
        - De invoer van de USSR in 1971 en 1972,1973, 293; omslag
        - EEG en wereldhandel; ontwikkelingen in het totale en agrarische internationale handelsverkeer, 1965 - 1971,1973, 294; omslag
        - De belangrijkste veranderingen in het Nederlandse handelsverkeer van agrarische producten in de eerste helft van 1974,1974, 295; omslag
        - De agrarische buitenlandse handel van Bulgarije in 1972-1974, Hongarije in 1974 en 1975, Polen in 1972-1975 en van de U.S.S.R. in 1972-1975,1975 - 1976, 296; pak
        - Ontwikkelingen in het Nederlandse handelsverkeer van producten ressorterend onder het Ministerie van Landbouw en Visserij ingedeeld naar landen (-groepen) van bestemming en herkomst,1976 - 1977, 297; omslag
    - Prijs en prijsvorming, 1.826.35
      - Stukken betreffende het opstellen van de prijsindexcijfers van de gezinsconsumptie 'een jaarlijkse analyse' van januari - december 1974., 1975; 298; omslag